臺灣士林地方法院交通事件裁定　　　　九十二年度交聲字第一一、一一０一號
　　原處分機關　臺北巿交通事件裁決所
　　異　議　人
　　即受處分人　甲○○
右列異議人即受處分人因違反道路交通管理處罰條例案件，對於臺北市交通事件裁決
所九十二年十一月十三日所為之處分（原處分案號：北市裁三字第裁二二─ＡＢＹ三
三０六八二號、北市裁三字第裁二二─ＡＢＹ三三０六八三號）聲明異議，本院裁定
如左：
    主  文
異議駁回。
    理  由
一、按汽車駕駛人，行經有燈光號誌管制之交岔路口闖紅燈者，處新臺幣（下同）一
    千八百元以上五千四百元以下罰鍰，並記違規點數三點，又汽車駕駛人，駕駛汽
    車有違反道路交通管理處罰條例之行為，經交通勤務警察或依法令執行交通稽查
    任務人員制止時，不聽制止或拒絕停車接受稽查而逃逸者，除按各該條規定處罰
    外，處三千元以上六千元以下罰鍰，並記違規點數一點，道路交通管理處罰條例
    第五十三條、第六十條第一項、第六十三條第一項第一款、第三款，分別定有明
    文。再按汽車駕駛人之行為有左列情形之一，當場不能或不宜攔截製單舉發者，
    得對汽車所有人逕行舉發處罰：「一、闖紅燈、．．．．四、不服指揮稽查而逃
    逸、．．．．」，同條例第七條之二第一項，亦定有明文。
二、原處分意旨略以：異議人即受處分人甲○○駕駛所有車號ＣＨＵ─一六五號重型
    機車於民國九十一年十一月十五日十八時七分許，行經台北市○○○路、延平北
    路一段路口時闖越紅燈右轉，拒絕停車接受稽查而逃逸，經警逕行製單舉發本件
    違規，並依違反道路交通管理處罰條例第五十三條、第六十三條第一項第三款及
    同條例第六十條第一項、第六十三條第一項第一款等規定，分別裁處異議人罰鍰
    一千八百元，並記違規點數三點，及罰鍰三千元，並記違規點數一點。
三、聲明異議意旨略以：伊無闖紅燈，亦無遭警察攔住，本件違規舉發既未經警當場
    攔停，也無照片存證，原處分實難甘服云云。
四、惟查，異議人所有重型機車之上開違規事實，有台北市政府警察局北市警交大字
    第ＡＢＹ0000000號、第ＡＢＹ0000000號舉發違反道路交通管理
    事件通知單附卷可稽，並經證人即當場舉發之員警乙○○於本院結證稱：「（問
    ：請說明當天舉發情形為何？）當天我是單獨執行十七到十九點的交通整理的勤
    務，我站在延平北路一段與天水路口靠近延平北路一段的位置，因為該路口天水
    路與長安西路號誌同一時段是綠燈，而天水路是單行道，若天水路是綠燈，只可
    以沿著長安西路往西走或是右轉延平北路一段，其他方向不能行駛，長安西路不
    論紅燈或是綠燈，絕對禁止右轉延平北路一段，因為長安西路往西方向的號誌與
    天水路的號誌相同，若是綠燈可以右轉延平北路一段會與天水路直行的車子相交
    會，當時延平北路一段南北向是綠燈，長安西路與天水路是紅燈，我們在交整勤
    務時，那個地點不可能有紅燈右轉的情形，我看到受處分人的ＣＨＵ－一六五號
    機車紅燈右轉，且只有他一部車子紅燈右轉，所以我當時在路邊依法鳴笛拿指揮
    棒，且我所站的地方離路口只有離五、六公尺遠，當時有揮動指揮棒示意機車騎
    士攔停，他一定有看到，但是他不停一直騎，我第一時間看車牌號碼及機車顏色
    ，記明於違規通知單簿封面上，我再拿隨身攜帶的掌上型電腦查詢這輛機車是否
    為失竊車輛，結果顯示非贓車，我回到派出所再用大型電腦查詢車主資料，再逕
    行告發。」、「（問：當時你所站的位置是否可以看到長安西路的號誌？）可以
    ，是以十五度角看到號誌，至於延平北路的號誌則是正面看到。」、「（問：你
    所站的位置與號誌燈中間有無障礙物？）無。」、「（問：當時天色如何？）天
    已經暗了，但是現場光線很亮，因為我所站的位置有路燈。」、「（問：有無可
    能誤認？）不可能。因為當時只有他一部車轉過來，我於執行勤務時我均會紀錄
    ，且我的視力很標準，是一點二到一點五左右。」（見本院九十二年十二月二十
    九日訊問筆錄）等語明確，衡情證人與異議人間並無仇怨，證人當無設詞誣陷，
    身觸偽證罪之理，佐以上開證人到庭所證異議人違規情節甚為詳盡，且核與證人
    當庭提出之簡略記錄本件違規事實之舉發通知單簿之封面影本、延平派出所員警
    工作紀錄簿影本各一紙相符，並有證人當庭繪製之現場圖一紙在卷可稽，堪信證
    人上開所證，均係親身目睹經歷之事實，要非憑空杜撰。何況，異議人自承當日
    應有騎乘車號ＣＨＵ－一六五機車經過右揭地點，伊或許在該地點有闖過紅燈，
    但不確定本件舉發當日是否有違規右轉等語（見本院九十二年十二月二十九日訊
    問筆錄），更可證明證人之證言至為可信。又逕行舉發之交通違規案件，依法僅
    需製發舉發違規通知單送達車輛所有人，要無當場交予受舉發人簽名之可能，違
    反道路交通管理事件統一裁罰基準及處理細則第十一條定有明文，且異議人闖越
    紅燈，復拒絕接受稽查而逃逸，均屬動態行為，且事出突然，苛求舉發員警須拍
    照存證，為不可能之事，是異議人所執本案未有採證照片之辯，亦無足採。從而
    本件違規員警依法逕行舉發，並由原處分機關援引首揭規定，裁處即異議人罰鍰
    共計四千八百元，並計違規點數四點並無不當，本件異議為無理由，應予駁回。
據上論斷，應依道路交通案件處理辦法第十九條，裁定如主文。
中      華      民      國    九十三      年      三      月  三十一  日
                                    臺灣士林地方法院交通法庭
                                        法  官  何  信  慶
右正本證明與原本無異。
如不服本裁定應於送達後五日內向本院提出抗告狀。
                                        書記官  楊  哲  偉
中      華      民      國      九十三      年      四      月    六    日
